【裁判字號】    97,花易,15
【裁判日期】    970417
【裁判案由】    賭博
【裁判全文】
臺灣花蓮地方法院刑事判決              97年度花易字第15號
公  訴  人  臺灣花蓮地方法院檢察署檢察官
被      告  甲○○
            乙○○
上列被告因違反電子遊戲場業管理條例等案件，經檢察官聲請簡
易判決處刑（96年度偵字第3366號、本院97年度花簡字第89號）
，本院認不宜以簡易判決處刑，改行通常程序審理並判決如下：
    主  文
甲○○、乙○○共同違反未依電子遊戲場業管理條例規定，辦理
營利事業登記，不得經營電子遊戲場業之規定，各處拘役拾日，
如易科罰金，均以新台幣壹仟元折算壹日，均緩刑貳年。扣案之
BAR 財神電子遊戲機壹台（含IC板壹片）沒收。
    事  實
一、甲○○、乙○○二人共同基於未經辦理營利事業登記，即經
    營電子遊戲場業之犯意聯絡，自民國96年7月2日18時許起，
    明知並未登記營業，仍由乙○○提供電子遊戲機 「BAR財神
    」1台（含IC板1片），擺置在甲○○所開設，位於花蓮縣秀
    林鄉文蘭村文蘭 60之2號「銥敏小吃店」側門外走道上（聲
    請書誤載為「伊」敏，經公訴人當庭更正），供不特定人把
    玩，而兼營電子遊戲場業，嗣在尚無人把玩之前，即於同年
    月5日15時45分許為警查獲，並當場扣得上開電子遊戲機1台
    （含IC板）。
二、案經花蓮縣警察局吉安分局報告台灣花蓮地方法院檢察署偵
    查後聲請簡易判決處刑。
    理  由
一、上開事實，業據被告2人坦承不諱，並有機具1台（含IC板1
    片）扣案可證，足認其等自白與事實相符，被告犯行均堪認
    定。
二、核被告所為，均違反電子遊戲場業管理條例第15條規定，並
    應依同條例第22條規定處罰之。被告 2人有犯意聯絡、行為
    分擔，為共同正犯。爰審酌被告2人僅擺置1台電子遊戲機，
    且經營 3日即為警查獲，犯罪所生危害非鉅，及犯罪後均於
    本院審理時坦承犯行，態度良好等一切情狀，依公訴人建議
    ，從輕量處如主文所示之刑，並均諭知易科罰金之折算標準
    。又被告均未曾受有期徒刑以上刑之宣告，有台灣高等法院
    被告前案紀錄表各乙份可憑，因一時失慮，偶罹刑典，事後
    已坦承犯行，深具悔意，被告甲○○年逾60歲，被告乙○○
    自陳目前在順新工程有限公司擔任配管工人，有正當工作，
    諒經此刑之宣告後，應知警惕而無再犯之虞，本院因認暫不
    執行其刑為當，爰依公訴人建議均宣告緩刑 2年，用啟自新
    。扣案電子遊戲機1台（含IC板1片），為被告乙○○所有之
    犯罪工具，業據被告甲○○陳明在卷，應依刑法第38條第 1
    項第2款之規定宣告沒收。
三、聲請意旨另以：被告甲○○、乙○○二人共同基於賭博之犯
    意聯絡，自96年7月2日18時許起，由乙○○提供具有賭博性
    之電動機具「BAR財神」 1台（含IC板1塊），擺置在甲○○
    所開設，位於花蓮縣秀林鄉文蘭村文蘭 60之2號公眾得出入
    之「銥敏小吃店」內，供與不特定人把玩對賭，其賭博方式
    為賭客每次至少投注新台幣（下同） 10元硬幣1枚（亦可累
    加投注10元硬幣數枚），如押中，則可贏得不等倍數之賭資
    ，並由該機具之出幣口給付等值之10元硬幣；如未押中，所
    投入之賭資由機具沒入，以此方式與不特定人賭博財物，所
    得利益對分。嗣於96年7月5日15時45分許，在上址為警查獲
    ，並當場扣得賭博性電玩「BAR財神」1台（含IC板 1塊）及
    機具內賭資960元，因認被告均係犯刑法第266條第 1項前段
    之賭博罪。
四、經查，被告均辯稱：被告乙○○寄放電動玩具時，裡面就有
    之前試玩未取出之硬幣，擺設之後尚無人把玩，即為警查獲
    ，且查獲時機台也沒有插電等語，核與警卷內之吉安分局池
    南派出所臨檢紀錄表、現場測繪圖內容相符（臨檢紀錄表記
    載：經警前往該處於走道旁發現 1台未插電之賭博性電玩）
    ，尚難僅憑機台內之硬幣認定已有賭博行為，此部分係屬不
    能證明被告犯罪，爰依公訴人當庭論告建議為無罪之諭知，
    因起訴書認此部分與上開有罪部分為想像競合犯裁判上一罪
    之關係，爰不另為無罪之諭知。
五、應依刑事訴訟法第452條、第299條第 1項前段，電子遊戲場
    業管理條例第22條、第15條，刑法第11條前段、第28條、第
    41條第1項前段、第74條第1項第 1款、第38條第1項第2款，
    刑決如主文。
本案經檢察官李子春到庭執行職務。
中    華    民    國    97    年    4     月    17    日
                  刑事第一庭  法 官  蕭一弘
上列正本證明與原本無異。
如對本判決不服，應於送達後10日內，向本院提出上訴狀。
（上訴狀應記載具體上訴理由並應抄附繕本）
中    華    民    國    97    年    4     月    23    日
                              書記官
附錄本判決論罪之法律條文：
電子遊戲場業管理條例第22條：
違反第15條規定者，處行為人1年以下有期徒刑、拘役或科或併
科新台幣50萬元以上250萬元以下罰金。
電子遊戲場業管理條例第15條：
未依本條例規定辦理營利事業登記者，不得經營電子遊戲場業。


司法院資訊處製作；財團法人民間司法改革基金會備份。
